【裁判字號】    97,訴,760
【裁判日期】    970926
【裁判案由】    違反毒品危害防制條例
【裁判全文】
臺灣新竹地方法院刑事判決              97年度訴字第760 號
公  訴  人  臺灣新竹地方法院檢察署檢察官
被      告  甲○○
上列被告因違反毒品危害防制條例案件，經檢察官提起公訴（97
年度毒偵字第1410號），本院依簡式審判程序判決如下：
    主  文
甲○○施用第一級毒品，累犯，處有期徒刑玖月。
    事實及理由
壹、構成犯罪事實：
一、甲○○前於民國94年8 月間，因施用毒品案件，經本院以94
    年度毒聲字第365 號裁定送觀察、勒戒，並於94年9 月20日
    入臺灣新竹看守所附設勒戒處所執行觀察勒戒後，認無繼續
    施用毒品之傾向，於94年10月21日因無繼續施用毒品傾向出
    所而執行完畢，嗣經臺灣新竹地方法院檢察署檢察官於94年
    10月25日以94年度毒偵字第1281號為不起訴處分確定。
二、甲○○不知警惕，又於95年4 月間，因施用第一級毒品案件
    ，經本院於95年10月30日，以95年度訴字第528 號刑事判決
    ，判處有期徒刑8 月，嗣於95年11月24日確定，其執行情形
    詳如後述累犯部分。
三、甲○○竟不知警惕，又於97年2 月間，因施用第一級毒品案
    件，經本院於97年5 月30日，以97年度訴字第361 號刑事判
    決，判處有期徒刑7 月，嗣於97年6 月27日確定，現正執行
    中。
四、甲○○不知悔改，於前開觀察勒戒處分執行完畢釋放後5 年
    內，復基於施用第一級毒品海洛因的犯罪意思，於97年5 月
    1 日晚上某時許，在其位於新竹縣竹北市○○路○ 段355 巷
    28號之住處內，以將海洛因粉末置入針筒內加水再注射之方
    式，施用第一級毒品海洛因1 次。嗣於97年5 月2 日上午9
    時許，因其另涉竊盜案件，在新竹縣竹北市○○里○ 鄰○地
    街151 號為警查獲，經其同意採集尿液送驗後，結果呈嗎啡
    、可待因陽性反應，始悉上情。
貳、程序方面：
    本件被告甲○○所犯施用第一級毒品罪，非死刑、無期徒刑
    、最輕本刑為3 年以上有期徒刑之罪，或高等法院管轄第一
    審之案件，被告於本院準備程序進行中，就被訴事實為有罪
    之陳述，經本院合議庭認合於刑事訴訟法第273 條之1 第1
    項之規定，裁定進行簡式審判程序，此合先敘明。
、認定犯罪事實所根據的證據及理由：
一、被告甲○○於警局詢問時之供述，及本院準備程序、簡式審
    判程序訊問時之自白。
二、又被告為警查獲時，經採尿送驗結果，呈第一級毒品嗎啡、
    可待因陽性反應，亦有竹北分局毒品犯罪嫌疑人尿液採驗作
    業管制紀錄影本、詮昕科技股份有限公司於97年5 月20日所
    出具之原樣編號北97169 號濫用藥物尿液檢驗報告影本各1
    紙附卷可憑。
三、臺灣高等法院被告前案紀錄表、刑案資料查註紀錄表及全國
    施用毒品案件紀錄表各1 份在卷可證。
肆、論罪科刑的理由：
一、論罪：
（一）被告甲○○所為，係犯毒品危害防制條例第10條第1 項之
      施用第一級毒品罪。被告施用前持有第一級毒品之低度行
      為，為施用第一級毒品之高度行為所吸收，不另論罪。
（二）累犯：被告甲○○前曾於95年4 月間，因施用第一級毒品
      案件，經本院於95年10月30日，以95年度訴字第528 號刑
      事判決，判處有期徒刑8 月，嗣於95年11月24日確定；又
      於95年6 月間，因竊盜案件，經本院於95年8 月11日，以
      95年度竹北簡字第225 號刑事簡易判決，判處有期徒刑4
      月，嗣於95年8 月28日確定；又於95年8 月間，因竊盜案
      件，經臺灣桃園地方法院於95年9 月29日，以95年度易字
      第1227號刑事判決，判處有期徒刑5 月，嗣於95年10月30
      日確定，上開3 罪並經定應執行刑為有期徒刑1 年4 月確
      定，復因減刑條例分別減為有期徒刑4 月、2 月、2 月又
      15日，並經定應執行刑為有期徒刑8 月確定，於95年11月
      2 日入監執行，並於96年7 月16日縮刑期滿執行完畢等情
      ，有臺灣高等法院被告前案紀錄表及刑案資料查註紀錄表
      各1 份為證，其於5 年以內故意再犯本件有期徒刑以上之
      罪，為累犯，應依刑法第47條第1 項規定，加重其刑。
二、科刑：審酌被告素行不良，經施以觀察勒戒處分後，本次又
    再度施用足以導致精神障礙及生命危險之成癮性毒品，其前
    經施以觀察勒戒仍無法使其戒斷毒癮，足見其缺乏拒用毒品
    之決心及悔改之意，兼以施用毒品所生危害以自戕健康為主
    ，及其施用次數，犯罪後坦白承認犯行等一切情狀，量處如
    主文所示之刑，以資懲儆。
伍、適用法律依據：
一、程序法方面：刑事訴訟法第273 條之1 第1 項、第299 條第
    1 項前段。
二、實體法方面：毒品危害防制條例第10條第1 項，刑法第11條
    前段、第47條第1 項，判決如主文。
本案經檢察官陳玉華到庭執行職務。
中    華    民    國    97    年    9     月    26    日
                  刑事第四庭法  官  馮俊郎
以上正本證明與原本無異。
如不服本判決，應於判決送達後10日內向本院提出上訴書狀。上
訴書狀應敘述具體理由，未敘述上訴理由者，應於上訴期間屆滿
後20日內補提理由書狀於本院（均須按他造當事人之人數附繕本
）「切勿逕送上級法院」。
中    華    民    國    97    年    9     月    26    日
                            書記官  鄧雪怡
附錄本案論罪科刑實體法條全文：
毒品危害防制條例第10條第1 項：
施用第一級毒品者，處 6 月以上 5 年以下有期徒刑。


司法院資訊處製作；財團法人民間司法改革基金會備份。
